# 是否构成同一控制下企业合并

提问人：收破烂摆地摊 时间：2020-03-12 08:05:22
现有甲乙两家公司，在 2019 年 7 月前两家公司为同一实际控制人， 2019 年 7 月乙公司进行了股权转让，转给了实际控制人的亲戚丙， 2019 年 10 月，甲签订股权转让协议收购乙， 2019 年 12 月工商信息变更完毕，请问这种情况下年底编制合并报表，甲乙是否构成同一控制下企业合并

回答人：chenyiwei
要考虑 2019 年 7 月、 10 月的两次交易是否为一揽子交易，是否存在为了避免同一控制下合并而故意实施该项 7 月股权交易的可能性；在 7 ～ 10 月期间，乙公司的财务、经营等相关活动实际由谁主导。